【裁判字號】    99,裁,3533
【裁判日期】    991223
【裁判案由】    營利事業所得稅
【裁判全文】
最  高  行  政  法  院  裁  定
                                      99年度裁字第3533號
聲  請  人  德豐股份有限公司
代  表  人  邵企逖
上列聲請人與相對人財政部臺北市國稅局間營利事業所得稅事件
，對於中華民國94年5月27日本院94年度裁字第973號裁定，聲請
再審，本院裁定如下：
    主  文
再審之聲請駁回。
再審訴訟費用由聲請人負擔。
    理  由
一、按聲請再審應於30日之不變期間內提起。前項期間自裁定確
    定時起算，裁定於送達前確定者，自送達時起算；其再審之
    理由發生或知悉在後者，均自知悉時起算，行政訴訟法第28
    3條準用第276條第1項及第2項定有明文。本件聲請人因營利
    事業所得稅事件，提起行政訴訟，經臺北高等行政法院93年
    度訴字第2823號（下稱原審裁定）裁定駁回。聲請人提起抗
    告，復經本院94年度裁字第973號（下稱原確定裁定）裁定
    駁回，並於民國（下同）94年6月6日送達聲請人，有卷附送
    達證書足據，再審之不變期間自裁定送達之翌日起，算至同
    年7月6日止，即告屆滿。聲請人遲至99年9月10日始主張營
    利事業所得稅查核準則第36條之1規定，業經司法院釋字第
    650號解釋宣告自該解釋公布之日起失其效力，則相對人認
    定之課稅事實及適用法規之稅捐基礎已確定變更，基於相同
    事件應予相同之處理，本件原核課處分（含複查決定）、訴
    願決定、原審裁定及原確定裁定，關於適用前揭查核準則第
    36條之1規定設算利息收入，據以核課聲請人85年度營利事
    業所得稅部分，即屬適用法規顯有錯誤，而有行政訴訟法第
    273條第1項第1款規定之再審事由，聲請再審，顯已逾期，
    依上開規定，其此部分再審之聲請自非合法。又以行政訴訟
    法第273條第1項第1款「適用法規顯有錯誤」為再審理由，
    對於原確定裁定聲請再審，應認此項再審理由於判決送達時
    ，聲請人即已知悉，不生知悉在後之問題（本院61年度裁字
    第23號判例參照），故聲請人以行政訴訟法第273條第1項第
    1款為再審事由部分，並無同法第276條第2項後段再審理由
    知悉在後規定之適用，此部分再審之聲請，於法不合，應予
    駁回。
二、行政訴訟法第273條第1項第11款所謂「為判決基礎之民事或
    刑事判決及其他裁判或行政處分，依其後之確定裁判或行政
    處分已變更者」，須原確定裁定係以該等裁判或行政處分為
    裁判基礎，而該等裁判或行政處分已因其後確定之裁判或行
    政處分有所變更，致使原確定判決之基礎發生動搖者而言。
    原確定裁定係認聲請人於收受訴願決定書後，以決定書未依
    規定要式製作，將訴願決定書退還訴願機關，仍不影響當事
    人提起行政訴訟應於訴願決定書送達後2個月不變期間內為
    之，則聲請人所主張之營利事業所得稅查核準則第36條之1
    規定縱經司法院釋字第650號解釋宣告自解釋公布日起失其
    效力，惟原確定裁定並非以該查核準則之規定為裁定基礎，
    亦無聲請人所述有確定裁判或行政處分已變更之情形存在，
    聲請人主張本件有行政訴訟法第273條第1項第11款之為裁定
    基礎之民事或刑事判決及其他裁判或行政處分，依其後之確
    定裁判或行政處分已變更者之再審事由，亦無足採。
三、另行政訴訟法第273條第1項第13款所謂發現未經斟酌之重要
    證物者，係指該證物在前訴訟程序中即已存在而當事人不知
    其存在，或雖知有此，而不能使用，現始發現或得使用者而
    言，並以如經斟酌可受較有利益之裁判者為限。至於法規命
    令、解釋令函或他案判決所表示之法律見解，均非本款所謂
    證物。是聲請人持非屬證物之本院99年度判字第788號判決
    ，作為其有知悉再審事由在後之情形，自非可採。此部分再
    審之聲請為無理由，亦應予以駁回。
四、據上論結，本件再審之聲請為一部不合法，一部無理由。依
    行政訴訟法第283條、第278條第1項、第2項、第104條、民
    事訴訟法第95條、第78條，裁定如主文。
中    華    民    國    99    年    12    月    23    日
                    最高行政法院第二庭
                        審判長法官  高  啟  燦
                              法官  曹  瑞  卿
                              法官  黃  合  文
                              法官  劉  介  中
                              法官  陳  鴻  斌

以  上  正  本  證  明  與  原  本  無  異
中    華    民    國    99    年    12    月    24    日
                              書記官  邱  彰  德

司法院資訊處製作；財團法人民間司法改革基金會備份。
